# 单独设置分公司核算公司的基建工程问题

提问人：liugangqd 时间：2012-10-21 21:44:07
某国有企业（执行新企业会计准则）基础建设项目较多，单独成立了一个分公司对基建项目进行核算，该分公司执行基本建设会计制度，年底将报表转换为新企业会计准则报表，这种处理方式合适吗？该分公司将业务招待费全额计入待摊投资，待转资后计提折旧，这种方式合适吗，是否有税收风险？

回答人：chenyiwei
基本建设财务管理规定》第二条： 本规定适用于国有建设单位和使用财政性资金的非国有建设单位，包括当年安排基本建设投资、当年虽未安排投资但有在建工程、有停缓建项目和资产已交付使用但未办理竣工决算项目的建设单位。其他建设单位可参照执行。
实行基本建设财务和企业财务并轨的单位，不执行本规定。 因此，企业的基本建设财务管理和会计处理应执行《企业财务通则》和《企业会计准则》的相关规定，不适用《基本建设财务管理规定》。
该分公司将业务招待费计入在建工程的做法是不恰当的，因为固定资产准则规定“自行建造固定资产的成本，由建造该项资产达到预定可使用状态前所发生的必要支出构成”，而业务招待费不改变资产的状态，不属于“建造该项资产达到预定可使用状态前所发生的必要支出”。

提问人：liugangqd 时间：2012-12-13 15:13:21
回复 chenyiwei 的帖子
建设单位管理费中很多都是不改变资产状态的，是不是都不能计入在建工程？如工程质量监理费、（贷款）项目评估费、国外借款手续费及承诺费、社会中介机构审计（查）费、招投标费等都未改变资产状态啊

回答人：chenyiwei
我理解很多此类支出的发生都是为了满足法律法规的要求，但就使资产达到预定可使用状态而言并非必需。你说的例子中，监理费应可资本化；贷款评估、借款手续费等按借款费用的原则处理。其他建议费用化。